【裁判字號】    94,易,2138
【裁判日期】    950404
【裁判案由】    妨害兵役
【裁判全文】
臺灣高雄地方法院刑事判決              94年度易字第2138號
公  訴  人  臺灣高雄地方法院檢察署檢察官
被      告  丙○○
                    （另案
上列被告因妨害兵役案件，經檢察官聲請簡易判決處刑（民國94
年度偵字第26687 號），本院認不應以簡易判決處刑，改依通常
訴訟程序審理，判決如下：
    主  文
丙○○意圖避免臨時召集，應受召集，無故逾入營期限二日，處
有期徒刑月，如易科罰金，以佰元折算壹日。
    事  實
一、丙○○係因案回役之臨時召集應召員，經高雄市後備司令部
    核發臨時召集令，指定其應於民國94年9 月19日前往海軍陸
    戰隊學校（左營海軍軍區）報到，上開臨時召集令並已交由
    勤區高雄市政府警察局楠梓分局右昌派出所警員郭光漢於同
    年月11日晚上7 時許，送達至丙○○之戶籍地即高雄市○○
    區○○街476 之2 號，由丙○○之父親乙○○代收，嗣後乙
    ○○並於同年月17日晚上9 時30分許，在上開住處親手將上
    開臨時召集令轉交予丙○○，詎丙○○於收受上開臨時召集
    令後，明知應受召集，竟屆期未按時前往報到，而無故逾入
    營期限2 日。
二、案經高雄市後備司令部移請臺灣高雄地方法院檢察署檢察官
    偵查後聲請簡易判決處刑。
    理  由
一、證據能力之判斷：
    按被告以外之人於審判外之言詞或書面陳述，除法律有規定
    者外，不得作為證據，刑事訴訟法第159 條第1 項定有明文
    。又被告以外之人於審判外之陳述，雖不符前4 條之規定，
    而經當事人於審判程序同意作為證據，法院審酌該言詞陳述
    或書面陳述作成時之情況，認為適當者，亦得為證據。當事
    人、代理人或辯護人於法院調查證據時，知有第159 條第1
    項不得為證據之情形，而未於言詞辯論終結前聲明異議者，
    視為有前項之同意，刑事訴訟法第159 條之5 亦定有明文。
    本件被告丙○○對於證人乙○○於警詢中之陳述及臨時召集
    令受領回執等證據，於本院行準備程序時，均明確表示對於
    證據能力無意見等語（本院易字卷第22頁參照），而於本院
    行審判程序時，並表示同意將上開證據做為本案之證據等語
    （本院易字卷第32頁參照），且未於本院審理過程中聲明異
    議，本院審酌前開證據作成時之情況均屬正常，且與本案相
    關之待證事實具有關連性，認適當作為證據，依前開刑事訴
    訟法第159 條之5 之規定，認上開證據均具有證據能力。
二、訊據被告矢口否認上開犯行，辯稱：伊沒有收到召集令，伊
    父親也沒有將召集令轉交給伊云云。經查：高雄市後備司令
    部所核發指定被告應於94年9 月19日前往海軍陸戰隊學校（
    左營海軍軍區）報到之臨時召集令，已由警員郭光漢於同年
    月11日晚上7 時許，送達至被告戶籍地由其父親乙○○代收
    ，嗣於同年月17日晚上9 時30分許，乙○○在上開住處將臨
    時召集令轉交予被告等情，業據證人乙○○於警詢中證述：
    伊先聯絡被告之母親謝桂英，由謝桂英聯絡被告，被告才過
    來拿臨時召集令，伊於94年9 月17日晚上9 時30分許，在右
    昌街476-2 號住家親手將臨時召集令交給被告，並告知被告
    要準時去報到等語明確（偵卷第4 頁參照），亦有臨時召集
    令受領回執1 紙在卷可據（偵卷第3-1 頁參照），衡情證人
    乙○○為被告之父親，尚無虛構事實故意誣陷被告之動機，
    是證人乙○○上開證言，堪值採信。準此，被告於收受臨時
    召集令後，明知應受召集，竟屆期未按時前往報到，其避免
    臨時召集之意圖甚明。是本件事證明確，被告妨害兵役犯行
    ，堪以認定。
二、被告於收受臨時召集令後，明知應受召集，竟無故逾入營期
    限2 日以上，核其所為，係犯妨害兵役治罪條例第5 條第5
    款之避免臨時召集罪。爰審酌被告明知其應受召集，無故未
    按時報到回營，妨害國家徵兵之順暢及管理，其行為顯有可
    議，且犯後猶狡詞卸責，犯後態度不佳等一切情狀，量處如
    主文所示之刑，並諭知易科罰金之折算標準。
據上論斷，應依刑事訴訟法第452 條、第299 條第1 項前段，妨
害兵役治罪條例第5 條第5 款，刑法第11條前段、第41條第1 項
前段，罰金罰鍰提高標準條例第2 條，判決如主文。
本案經檢察官甲○○到庭執行職務。
中    華    民    國    95    年     4    月     4    日
                    刑事第四庭  審判長法  官   郭玫利
                                      法  官   陳明呈
                                      法  官   陳振嘉
如不服本判決，應於判決送達後10日內，向本院提出上訴狀。
以上正本證明與原本無異。
中    華    民    國    95    年    4     月    4     日
                                      書記官   顏宗貝
附錄論罪科刑法條：
妨害兵役治罪條例第5條第5款
意圖避免動員召集或臨時召集，而有下列行為之一者，處5 年以
下有期徒刑：
五、應受召集，無故逾入營期限二日者。


司法院資訊處製作；財團法人民間司法改革基金會備份。
